Lucas Fredegoto Rinaldi

Desarrollador Full Stack

Teléfono: (43) 996168589

Email: lucasreinaldi@gmail.com

Linkedin: linkedin.com/in/rinaldilucas/

Telegram: t.me/rinaldilucas

Declaración Personal

Trabajando con computadoras desde 2014 y programando desde 2016, contribuí a personas increíbles y trabajé en proyectos y sitios web que impactaron a millones de usuarios. Siempre preocupados por la experiencia del usuario y usando métricas para lograr las mejores tasas de retención.

Experiencia Profesional

> Forlogic — Desarrollador Full Stack Júnior, en Cornélio Procópio

Mayo 2023 - presente

ForLogic es una empresa de desarrollo de software enfocada en el aseguramiento de la calidad, atendiendo a clientes como Unimed, BRK y Cia Iguaçu.

- Inspección y corrección de la cola de mejoras y bugs del software desarrollado por la empresa utilizando Kanban
- Desarrollo y mantenimiento de APIs consumidas internamente y ofrecidas como servicios.

> <u>Slingshot Digital</u> — Desarrollador Front-end, en São Paulo

Septiembre 2020 - 2022

Slingshot es un productor de desarrollo web que promueve soluciones en el desarrollo de campañas y plataformas, sirviendo a clientes como McDonald's, HP, Samsung, Troller y otras marcas.

- Crear páginas a partir de prototipos a menudo usando PHP/laravel con Blade Framework y también handlebars.js con marionette.js.
- Desarrollo de nuevas funcionalidades para aplicaciones existentes/para lanzamiento.
- Estiramiento facial y cambios generales de diseño.
- Estimación y definición de tiempos de entrega.
- Mantenimiento de la cola de errores de los proyectos mantenidos.
- Implementación y prueba de métricas (Adobe Audience Manager, Facebook Pixel, Google Tag Manager).
- Uso del paquete de Adobe para la edición de imágenes/videos.

> Forlogic — Desarrollador Full Stack Júnior, en Cornélio Procópio

Agosto 2019 - Septiembre 2020

- Migración de los productos digitales de la organización del modelo MVC a Angular, utilizando REST API (C#) y Scrum como metodología ágil.
- Mantenimiento de la cola de errores de productos heredados de la empresa utilizando la metodología Kanban.
- Desarrollo y mantenimiento de APIs consumidas internamente y ofrecidas como servicios.
- Creación y refactorización de pruebas unitarias usando xUnit.

> Infinite Cloud — Desarrollador Front-end Júnior, en Londrina

Septiembre 2018 - Enero 2019

Infinite Cloud es una agencia de desarrollo enfocada en Marketing, promoción de campañas y desarrollo de sitios web bajo demanda, atendiendo a clientes como Unifil y PEC.

- Desarrollo de proyectos web como e-commerce, sitios institucionales, portafolios y sitios web en general.
- Consultoría y seguimiento de publicidad en Facebook y Google AdWords.
- Producción, desarrollo y aplicación artística enfocada a la web.
- Responsable del despliegue y lanzamiento de los productos desarrollados.

> <u>S4W</u> — Desarrollador Full Stack Aprendiz, en Cornélio Procópio

Septiembre 2016 - Febrero 2017

S4W es una agencia de marketing con desarrollo web, que realiza y lanza campañas y desarrollo web bajo demanda, atendiendo a clientes como Aguativa, UTFPR y Club Rotario.

- Desarrollo web a partir de prototipos (Photoshop).
- Mantenimiento de base de datos (servidor SQL).
- Desarrollo y codificación lógica de proyectos (ASP.NET y C#).
- Refactorización y mejoras gráficas de proyectos existentes.
- Prueba y refactorización de código antiguo.

> <u>Prefectura Municipal</u> — Interno en Infraestructura, en Cornélio Procópio

Diciembre 2013 - Enero 2015

El municipio de Cornélio Procópio cuenta con un sector de tecnología, que ayuda interna y externamente a las necesidades relacionadas con las TI de la ciudad.

- Mantenimiento de equipos de hardware y software utilizados en las instalaciones del Municipio de Cornélio Procópio.
- Optimización y mejor aprovechamiento de los recursos informáticos físicos.
- Soporte técnico en sitio y remoto.
- Asistencia en la instalación de la infraestructura interna.

> <u>Unimed</u> — Aprendiz Menor en Operaciones, en Cornélio Procópio

Mayo 2012 - Mayo 2013

Unimed es un sistema cooperativo médico brasileño que opera como operador de planes de salud.

- Uso de la mitad del período de trabajo para cursos tales como: Administración, gestión financiera, tecnología de la información, impuestos, moral, deber, ética, matemáticas, comunicación, liderazgo y pensamiento lógico.
- Análisis y realización de documentación con foco en innovación digital (migración de sistema físico a digital).
- Soporte operativo en sitio y remoto.
- Asistencia y apoyo a las tareas operativas en el ámbito general.

Formación Académica

Enero 2014 - Junio 2017

Grado en Análisis y Desarrollo de Sistemas

Universidad Tecnológica Federal del Norte de Paraná - Cornélio Procópio, Paraná

Tech Stack

- HTML5 - Git & GitHub

- CSS3 / LESS / SASS - Protractor & Jest - JavaScript ES5+ - Dominios y alojamiento web

- Grunt / Gulp / Webpack 5 - SEO

- Angular 8+ - NodeJS / Express.js / MongoDB - Handlebars.js - Marionette.js

- Adobe XD - Figma

- Docker / AWS / GCloud - C#

- JWT

- Kanban & SCRUM

- REST & RESTful

- Git Kraken & Git Flow

- Linux

- Windows

- macOS

- Photoshop & Illustrator

Referencias Académicas

Maestra Adriane Carla Anastácio

en UTFPR, Campus Cornélio Procópio anastacio@utfpr.edu.br

Doctor Luciano Tadeu Esteves

en UTFPR, Campus Cornélio Procópio

luciano@utfpr.edu.br

Idiomas

- Portugués (nativo) - Inglés (avanzado) - Español (básico)

Certificaciones

Inglés intermediario, 480 horas

en CCAA 2006 - 2008

Especialización en Hardware, Diseño Web, Algoritmos, Diseño Gráfico, Administración

en CENAIC

2010 - 2012

Menor Aprendiz

en Unimed con alianza CIEE/SENAC 2012 - 2013

Varios cursos de especialización enfocados en Tecnología, Full Stack y Liderazgo (ver certificaciones)

en Alura

2020 - presente